臺灣高等法院高雄分院刑事判決　　 100年度侵上訴字第1087號
上　訴　人
即　被　告　陳萬益
義務辯護人　周振宇律師
上列上訴人因被告妨害性自主案件，不服臺灣高雄地方法院100
年度訴字第43號中華民國100 年4 月29日第一審判決（起訴案號
：臺灣高雄地方法院檢察署99年度偵字第24210 號），提起上訴
，本院判決如下：
     主  文
原判決撤銷。
陳萬益無罪。
     事  實
一、公訴意旨略以：被告陳萬益於民國99年2 月19日晚間邀約在
    KTV 上班之代號0000-0000 號成年女子（以下簡稱甲女，77
    年3 月9 日生，真實姓名年籍詳卷密封）外出，再由其駕駛
    弟弟陳萬成所有之車牌號碼2Q-8998 號自用小客車前往約定
    地點搭載，待甲女上車即載往他處共進晚餐後，於翌日（20
    日）5 時30分許返回陳萬益位於臺南縣仁德鄉○○村○○○
    街42號居處，進入該處4 樓廁所旁房間內後，陳萬益竟基於
    強制性交之犯意，先出言要求擁抱甲女，甲女拒絕，其進而
    出手撫摸甲女胸部，甲女仍拒絕並出言推拒，其即強行脫去
    甲女衣物後，開始撫摸甲女下體並進而強行將生殖器插入甲
    女陰道內，甲女雖不斷推拒反抗，仍遭其強制性交得逞。嗣
    經甲女記下被告陳萬益所駕駛自小客車車牌號碼後，報警循
    線查獲。因認被告涉犯刑法第221 條第1 項強制性交罪嫌等
    語。
二、按犯罪事實應依證據認定之，無證據不得認定犯罪事實；不
    能證明被告犯罪者，應諭知無罪之判決，刑事訴訟法第154
    條第2項、第301條第1項分別定有明文。次按事實之認定，
    應憑證據，如未能發現相當證據，或證據不足以證明，自不
    能以推測或擬制之方法，以為裁判基礎。而認定不利於被告
    之事實，須依積極證據，茍積極之證據本身存有瑕疵而不足
    為不利於被告事實之認定，即應為有利於被告之認定，更不
    必有何有利之證據，而此用以證明犯罪事實之證據，猶須於
    通常一般人均不至於有所懷疑，堪予確信其已臻真實者，始
    得據以為有罪之認定，倘其證明尚未達到此一程度，而有合
    理性之懷疑存在，致使無從為有罪之確信時，即應為無罪之
    判決（最高法院82年度臺上字第163 號判決、76年臺上字第
    4986號判例、30年上字第816 號判例旨參照）。又按被害人
    之陳述如無瑕疵，且就其他方面調查又與事實相符，固足採
    為科刑之基礎，倘其陳述尚有瑕疵，而在未究明前，遽採為
    論罪科刑之根據，即難認為適法（最高法院61年度臺上字第
    3099號判例意旨參照）。而所謂無瑕疵，係指被害人所為不
    利被告之陳述，與社會上一般生活經驗或卷存其他客觀事實
    並無矛盾而言。至所謂就其他方面調查認與事實相符，非僅
    以所援用之旁證足以證明被害結果為已足，尤須綜合一切積
    極佐證，除認定被告確為加害人之可能外，在推理上無從另
    為其他合理原因之假設。有不合於此，即不能以被害人之陳
    述作為論斷之證據。
三、公訴意旨認上訴人即被告陳萬益（下稱被告）涉有刑法第22
    1 條第1 項強制性交罪嫌，係以被告之供述、證人即被害人
    甲女之證述、被害人甲女之臺南市立醫院受理疑似性侵害事
    件驗傷診斷書、內政部警政署刑事警察局99年7 月12日刑醫
    字第0990069189號鑑定書等為其論據。
四、證據能力部分：
    本判決理由所援用之證據資料（含供述證據及非供述證據）
    ，被告及辯護人、公訴人於本院言詞辯論終結前，均同意有
    證據能力或不爭執（見本院卷46-48 頁）。本院審酌上開證
    據之作成，並無違法或不當情形，且與本案待證事實相關，
    適當作為證據，依刑事訴訟法第159 條之5 第1 項之規定，
    認均具證據能力。
五、訊據被告堅決否認有強制性交犯行，辯稱：「當天我沒有與
    甲女在仁德租屋處發生性關係，她只有幫我打手槍。我們聊
    天，開玩笑談起來，我說我不行，我以前檢查血管阻塞，她
    說怎麼可能，她觸碰我下體，接著幫我打手槍，她都沒有脫
    衣服，我也沒有脫衣服，她的陰道不知道怎麼會有我的精液
    細胞」等語。
六、經查：
  (一)被告確與任職臺南市某商務KTV 酒店擔任服務小姐之甲女，
    以每小時2,000 元之出場費，於99年2 月19日22時許相約在
    臺南市○○路、金華路口見面，被告乃依約駕駛車牌號碼2Q
    -8998 號小客車前往上址，搭載甲女至臺南市某燒烤店，再
    搭載被告之子陳冠豪，一同返回臺南市○○區○○里○○○
    街42號3 樓廁所旁被告租屋處房間看電視；後被告為送陳冠
    豪返回住所，乃再駕車搭載甲女、陳冠豪至陳冠豪住處，後
    再次搭載甲女回到上開租屋處，至翌日（99年2 月20日）4
    時許，始與甲女離開上開租屋處，並搭載甲女至臺南市○○
    街與南寧街口，讓甲女下車；後甲女以遭被告強制性交為由
    ，於同日10時10分許在臺南市立醫院驗傷，並於同日15時10
    分許在臺南市政府警察局歸仁分局文賢派出所接受警詢等情
    ；業據被告於偵訊、警詢分別供稱：「我是在酒店認識甲女
    。案發當天（指99年2 月19日）我人在臺南跟我兒子（即陳
    冠豪）吃火鍋，後來有去載甲女過來一起吃火鍋，因為火鍋
    店營業到晚上11點，甲女說要吃外省麵，載我兒子回去後，
    就載甲女去嘉南藥專附近吃麵，吃完麵，我們就回到我的租
    屋處（即臺南市○○區○○村○○○街42號3 樓）看電視聊
    天，聊天中甲女說跟我出來吃飯要算錢，因她店裡是3 小時
    收6,000 元」（見99偵24210 號卷〈下稱偵卷(一)〉15頁，）
    、「我於99年2 月20日凌晨4 、5 點，載甲女到臺南市南門
    庭院附近讓她下車離去」（見警卷3 頁）等語，核與證人即
    被害人甲女於警詢、偵訊分別證稱：「陳文杰（甲女警詢時
    誤稱被告之名）之前有到我上班的『今海派商務KTV 』消費
    過。我們於99年2 月19日22時許約在臺南市○○路與金華路
    口見面，後來被告有開賓士車載我到臺南市○○區○○村○
    ○○街42號。之後載我到臺南市○○街與南寧街口，讓叫我
    下車在那邊等一下，結果他就把車開走了；我於99年2 月20
    日9 時30分許，由男性友人陪我到臺南市立醫院驗傷」（見
    警卷8-10頁）、「99年2 月某日晚上，被告邀我去吃飯，開
    車在臺南市○○路附近載我，先到臺南縣一家店找他兒子，
    後來我們3 人就到案發地點，後來被告又載他兒子回家」（
    見99偵6633號卷〈下稱偵卷(二)〉26頁）、「當天被告說要外
    出，就是要買時間，我有答應要跟他出去，買時間是1 個小
    時2,000 元。被告當天開一台賓士車，帶我去一個地方吃東
    西，他兒子也在，吃完東西，我們3 人去被告文賢二街的住
    處，在那裡看電視；後來被告的兒子說隔天要跟同學出去，
    被告就先把他兒子載回去，又載我回文賢二街住處」（見原
    審訴卷44-47 頁）等語，大致相符；並有臺南市立醫院受理
    疑似性侵害事件驗傷診斷書、甲女99年2 月20日15時10分許
    調查筆錄在卷可憑（見偵卷(一)42頁存放袋，警卷5-11頁）。
    則被告於99年2 月19日22時許至翌日4 時許間，以支付每小
    時2,000 元之出場費代價與甲女見面，並於被告之子陳冠豪
    離開後，與甲女單獨在臺南市○○區○○里○○○街42號3
    樓廁所旁之房間之事實，核堪認定。
  (二)被告一再以其有性功能障礙否認曾與甲女性交，僅承認甲女
    自願為其手淫至射精；而甲女則於警詢、偵訊、原審一再指
    稱係遭被告性器插入其性器強制性交。則本件首先應確認者
    為，被告是否於上開時、地以其性器進入（插入）甲女性器
    ？再應確認者為，若被告確於上開時、地以其性器進入（插
    入）甲女性器，此行為是否違反甲女之性自主同意權？以資
    判斷被告應否負強制性交罪責。
  (1)被告於上開時、地，是否以其性器進入（插入）甲女性器，
    而為性交行為？
  被告固一再以其有性功能障礙、無法勃起為辯解。然依被告
    於原審、本院分別供稱：「我說我真的不行，後來有反應了
    ，過了半小時後，我就自己射精」（見原審審訴卷23頁）、
    「雖然我性無能，還是會射精，只是要很久」（見本院卷77
    頁背面）等語；及參酌被告曾另因強制性交案件經檢察官提
    起公訴（即臺灣高雄地方法院檢察署89年度字偵第18257 號
    、臺灣高雄地方法院90年度訴字第2049號、本院91年度上重
    訴字第14號、95年度上重更(一)字第26號、本院96年度上重更
    (二)字第19號案），於92年間經行政院國軍退除役官兵輔導委
    員會高雄榮民總醫院鑑定性功能結果：「1.患者（指被告）
    雖有生殖器勃起功能障礙，但在接受『夜間勃起測試』連續
    3 天，結果正常；超音波『陰莖血管檢查』顯示動脈血管正
    常、靜脈有滲漏。2.患者的『夜間勃起測試』屬正常，一般
    判定是心理性與生理性混合型之勃起功能障礙（如單純心因
    性勃起功能障礙患者，血管檢查應正常）。3.臨床上將造成
    勃起功能障礙的原因，分為心因性、器質性（生理性）與混
    合型，並無太大意義；嚴重程度，可大約反應行房的成功率
    或滿意度；輕度是偶而不行，中度是一半時間不行，嚴重是
    大部分時間不行；被告肯定是仍具勃起能力」，有上開醫院
    92年11月3 日高總外字第0920011167號函影本在卷可憑（見
    原審訴卷89-90 頁）。則被告於本件案發時其性器既能「有
    感覺、射精」，足認其性器具勃起、射精之性交功能無疑。
  被害人甲女於99年2 月20日10時30分許，經醫師在臺南市立
    醫院採集其當時所著內褲及其上衛生棉、上衣、長褲、胸罩
    、胸部、左耳、右手指甲、左手指甲、外陰部、陰道深部（
    陰道後穹窿及子宮頸外口處）等處之檢體後，送請內政部警
    政署刑事警察局進行DNA 型別鑑定，經與高雄縣警察局岡山
    分局（現已改制為高雄市政府警察局岡山分局）98年1 月6
    日送檢之被告唾液比對，結果：「1.在甲女人胸罩左側採樣
    處斑跡以唾液澱粉檢測法檢測結果呈陽性反應，研判該處
    之DNA 來自唾液，且該處檢出之DNA-STR 型別與被告之DNA-
    STR 型別相符。2.在甲女內褲上衛生棉採樣處、外陰部棉棒
    、陰道深部棉棒（精子細胞層），以顯微鏡檢精子細胞法檢
    測，均呈陽性反應，亦即在顯微鏡下即可看到很多精子細胞
    ，該精子細胞之DNA-STR 型別與被告之DNA-STR 型別相符，
    該14組型別在臺灣地區中國人口分布之機率為1.42×10之負
    20次方。3.在甲女胸罩右側採樣處檢測結果，因該採樣物混
    合告訴人及他人之DNA 檢體，且該他人之DNA 檢體含量低，
    故無法進行『體染色體檢測』而個化，乃進行男性Y 染色體
    DNA-STR 型別檢測，檢測結果與被告之Y 染色體DNA-STR 型
    別相符，不排除來自被告或與被告具有父系血緣關係之人」
    ，有疑似性侵害案件證物採集單、上開臺南市立醫院受理疑
    似性侵害事件驗傷診斷書、內政部警政署刑事警察局99 年7
    月12日刑醫字第0990069189號鑑定書、原審99年12月9日 公
    務電話記錄、刑事警察局99年12月27日刑醫字第0990170356
    號函暨附件（刑事案件證物採驗紀錄表1 份、DNA 圖譜影本
    5 份、採集證物照片5 張）在卷可稽（見偵卷(一)23-24 頁、
    42頁存放袋，原審審訴卷54、57-66 頁）；復經證人甲女於
    警詢、原審分別證稱：「被告就將他的生殖器放到我的生殖
    器裡面摩擦，一直摩擦約2 分多鐘，被告射精在我的體內」
    （見警卷6-7 頁）、「被告的生殖器那時候有勃起，他有隔
    著胸罩摸我的胸部，也有把手伸進胸罩內；當時他有射精，
    射到我的陰道內」（見原審訴字卷50-51 頁）等語在卷。則
    以甲女陰道深部之陰道後穹窿及子宮頸外口處，鑑驗得與被
    告之DNA-STR 型別相符之精子細胞層，及甲女人胸罩左側採
    樣處，鑑驗得與被告之DNA-STR 型別相符之唾液，足認甲女
    上開證述符於事實而可信，應認被告確於上開時、地，有撫
    摸甲女胸部，並以其性器進入（插入）甲女性器之行為無訛
    。是被告上開「甲女只有幫我打手槍，她都沒有脫衣服，我
    也沒有脫衣服」之辯解，顯與本件事證不符，自不可採信。
  綜上所述，被告於本件案發時其性器具勃起、射精之性交功
    能，且確有於上開時、地，以其性器進入（插入）甲女性器
    ，及撫摸甲女胸部等行為，足堪認定。
  (2)被告於上開時、地以其性器進入（插入）甲女性器，是否違
    反甲女之性自主同意權？
  依證人甲女就其遭被告性侵之過程，於警詢、偵訊分別證稱
    ：「案發當時被告躺在床上，我坐在旁邊，被告要求我讓他
    抱一下，我說『不要，這樣感覺怪怪的』，被告又說『他不
    會對我怎麼樣，叫我不用擔心、不要怕』，接著被告就對我
    上下其手，用手伸進去撫摸我的胸部，我跟被告說不要，可
    是被告還是一直撫摸我，接著還說『我只要順著他的意，他
    什麼都給我』，我一直跟他說不要，被告就把我的褲子脫掉
    、撫摸我的下體，我一直在反抗，被告跟我說『反抗沒有用
    了』，被告就坐在我上面把我壓著，用他的右手摩擦他自己
    的性器官，接下來整個趴在我身上，將我的雙腳打開，將他
    的生殖器放到我的生殖器裡面摩擦，一直摩擦約2 分多鐘，
    射精在我的體內，我就去浴室用衛生紙擦我的下體，接著被
    告問我要多少錢，他要拿錢給我，我跟他說15萬元，他跟我
    說好」（見警卷6-7 頁）、「凌晨2 點左右，在被告朋友的
    住所房間，被告先躺著，我在看電視，被告叫我後退過來，
    就用手放在我的肩上，就把我壓在床上，用手摸我的胸部及
    下體，我跟被告說不要這樣，被告就說多少錢我給你，被告
    就用手摸我的下體，我用手要推開被告身體，但我無法反抗
    ，然後他用手讓他的下體勃起，並脫下我的褲子對我性侵」
    （見偵卷(二)26頁）等語，應可確認案發過程中，被告係躺在
    床上、甲女則坐在被告旁邊，被告先有詢問甲女是否讓其抱
    一下等之求愛動作，甲女則先予拒絕，被告繼之以言語安撫
    甲女，其後則是甲女認為其遭被告性侵之過程。然就除每小
    時2,000 元甲女之出場費代價外，何以會有15萬元之數額出
    現，則無從自甲女上開警詢、偵訊之證述得知原因及過程；
    而甲女既認係遭被告性侵害，又何以在案發現場、驚魂未定
    之際，即就所謂遭性侵害之代價有所談論，亦屬可疑。
  證人甲女於原審就其認為遭被告性侵害之過程，為詳細證稱
  ：
  1.「那時候我是上班時間，被告以一個小時2,000 元買我出場
    ，沒有其他服務，就純粹買我的時間出來。在文賢二街的房
    間，我一直在看電視，被告躺在床上，後來被告跟我說，你
    過來一點，會不會冷，我說不會，他有把被子蓋在我身上，
    之後他說『借我抱一下』，我跟他說『這樣不好吧』，他說
    『抱一下又不會怎樣』，後來他躺著，我坐在他旁邊，我有
    讓他抱」等語（見原審訴卷49頁）。顯見在此一階段，被告
    係躺在床上、甲女則坐在被告旁邊，並同意讓被告擁抱無訛
    。
  2.「後來被告又說『你不要坐著嘛，躺著看電視』，我半躺著
    看電視，被告就對我上下其手，我說『大哥你不要這樣子，
    你這樣子我會怕』，他說『我這麼老了，會對你怎樣嗎？』
    ，我有用手擋」等語（見原審訴卷49頁）。顯見在此一階段
    ，被告仍躺在床上、甲女則已應被告要求半躺在床上，被告
    因此由1.之擁抱行為，升高為甲女所稱之上下其手，惟甲女
    並未立即離開床舖，而僅對被告之行為以言語、手擋為推拒
    。
  3.「之後被告就整個人趴在我身上，我左手被他壓著，我說『
    大哥你不要這樣子，我那個來』，他就脫我的衣服，外褲被
    拉一半，我有一隻手拉著我的衣服，後來就開始脫我的內褲
    ，我說『我那個來』，他說『沒關係，你乖一點，看多少我
    給你』，那時我也傻掉，我就配合讓他插入，因為當時不知
    道該怎麼辦」（見原審訴卷49-50 、57頁）、「被告在壓制
    我，把我的外褲、內褲脫一半，他自己的外褲、內褲也脫掉
    時，我心裡已經不反抗了。不反抗是因為被告有講要給我錢
    ，只是那時候還沒有講多少錢」（見原審訴卷63頁）、「被
    告對我為性行為，一開始我說不要，但是後來我也不知道怎
    麼辦，他說要給我錢，我那時想說，如果有拿錢的話，我就
    自己了事」（見原審訴卷59頁）等語。顯見此一階段，被告
    由2.之對甲女上下其手行為，升高為脫甲女之外、內褲，甲
    女以一隻手拉著衣服、言語推拒，惟被告向甲女稱「你乖一
    點，看多少我給你」後，甲女即由初始之不同意，轉為不再
    反抗，並配合被告讓被告性器插入無訛。至於證人甲女於原
    審另證稱：「在我決定不反抗之前，被告的生殖器已經放入
    我陰道」等語（見原審訴卷63頁），明顯與其上開證述不同
    ，且若於甲女不再反抗前，被告性器已插入甲女性器，又何
    須甲女配合插入，是甲女此部分證述應與事實不符，而難採
    信，併此說明。
  4.「被告射完精後說『你要多少你開口，沒關係多少都給你』
    ，我跟他說15萬，他說他回家拿錢給我，我們就從那邊離開
    ，他開了20幾分鐘，到了一個社區，他叫我等，他要回去拿
    錢，把我丟到在一個早餐店外面，我發現不對勁，就打電話
    給我朋友，叫他來接我」（見原審訴卷51頁）、「如果被告
    當時有付錢給我，我就不會認為被告是性侵我，因為如果我
    有收錢，這樣應該不算性侵害，這樣就是金錢交易」（見原
    審訴卷58-59 頁）等語。顯見甲女於與被告性交完畢後，至
    被告將其載往臺南市○○街與南寧街口等候之期間，甲女仍
    認被告將給付金錢作為與其性交之代價，並非性侵害。
  綜合甲女上開證述內容，被告與甲女完成性交之整個案發過
    程，為被告求愛在先，甲女同意擁抱、姿勢並成半躺，被告
    進一步撫摸甲女身體，甲女雖以言語、手擋推拒，惟未離開
    床舖，被告再進一步趴在甲女身上，動手脫甲女之外、內褲
    ，甲女則以一隻手拉著衣服、言語推拒，被告再允給予金錢
    ，甲女則由初始之不同意，轉為不再反抗，並配合完成性交
    行為。本院審酌在時值深夜、男女獨處、同躺在床上，於被
    告求愛後，甲女同意（擁抱）再推拒，被告再安撫、允以金
    錢，2 人乃完成性交行為；且參酌甲女經臺南市立醫院鑑驗
    ，除有右上臂發紅外，就其所稱遭被告壓住之左手並無傷痕
    ，而身體其餘部位亦無明顯外傷，有上開臺南市立醫院受理
    疑似性侵害事件驗傷診斷書可按，及證人甲女於原審證稱：
    「被告沒有摀住我的嘴巴，也沒有用恐嚇的言詞或強的方法
    逼我與他發生性行為」等語（見原審訴卷56-57 頁），均無
    從證明甲女所稱反抗行為之激烈程度，或甲女所稱遭被告性
    交時被壓制、強制之強烈程度；又甲女於與被告性交完畢後
    ，至在臺南市○○街與南寧街口等候期間，仍認被告將給付
    金錢作為與其性交之代價，並非性侵害等情，應認被告於上
    開時、地以其性器進入（插入）甲女性器，完成性交行為，
    並未違反甲女之性自主同意權。
  (三)至於：
  (1)被告供稱已給付甲女每小時2,000 元出場費共6,000 元，惟
    為甲女否認已收取。本院審酌被告於警詢供稱：「我載甲至
    南門庭院甲女下車後，我就開車回高雄市楠梓區一處公園找
    大兒子拿錢」等語（見警卷3 頁），顯見被告當時並無款項
    可支付甲女之出場費；且被告就其同意給付甲女性交費用為
    遠高於一般行情價之15萬元，足認被告僅是對甲女虛應故事
    ，白嫖意味更屬濃厚。被告此種未支付出場費、性交易費之
    行為，雖與誠實交易、道德規範有虧（被告是否另涉有其他
    罪嫌，則在檢察官本件起訴之強制性交事實以外，非本院所
    得審理），惟尚難認其與甲女性交係以違反甲女之性自主同
    意權而為之。
  (2)證人甲女於原審另證稱：「我對案發地點完全不熟，且感覺
    案發地點那棟透天厝其他樓層都沒什麼人，心裡很害怕，覺
    得呼救沒有用，也怕被告不載我回去，所以都順著被告。被
    告不是我喜歡的人，即使在熟悉的地方也不會答應與他性交
    易；即使被告有給我錢，我也會覺得是被欺負了」等語（見
    原審訴卷54、64-66 頁）。甲女雖因職業需要而與被告相處
    ，然其與被告既非男女朋友關係、被告復非其喜歡之對象，
    其卻僅以「覺得呼救沒有用、怕被告不載我回去」，竟就「
    都順著被告」，此種情緒反應，是否符合情理之常，已屬可
    疑；及其自承「被告沒有摀住我的嘴巴，也沒有用恐嚇的言
    詞或強制的方法，逼我與他發生性行為」、「一開始我說不
    要，但是後來我也不知道怎麼辦，他說要給我錢，我那時想
    說，如果有拿錢的話，我就自己了事」等語，均業如前述。
    應認甲女此部分證述與本院上開所認事證有違，自難被告不
    利之認定。
  (3)證人即甲女之男性友人楊博峻於原審證稱：「我於99年2 月
    20日清晨5 、6 點左右，有開車去一間早餐店前面接甲女，
    當時甲女看起來精神不好，好像哭過，甲女一開始都不說發
    生什麼事，我一直問，甲女就哭出來，才開始說出去吃飯、
    去被告家看電視、然後遭被告壓制住這些事，並說是不願意
    的，我記得的大概就是這樣」等語（見原審訴卷153-154 頁
    ），而證人楊博峻就甲女所稱遭被告性侵害之過程，並非親
    眼目睹，而係聽聞自甲女，自屬傳聞證言，而甲女因未取得
    出場費、性交易費用，遭被告白嫖又放鴿子自覺委曲而哭泣
    ，亦符事理之常；及證人即被告上開租屋處之房東陳文杰於
    警詢證稱：「與被告同樓層之另一房間，當時有租出去，房
    客當天有有聽到被告房間爭吵情形，以為是男女朋友在爭吵
    ，案發後房客已搬離，亦未留下姓名及聯絡電話」等語（見
    原審審訴卷70頁），同樣係未親見而聽聞自不知名房客之傳
    聞證言，而所謂爭吵，是否即為被告對甲女強制性交之手段
    ，亦屬有疑。是證人楊博峻、陳文杰上開證述，自均無從證
    明被告於上開時、地以其性器進入（插入）甲女性器，完成
    性交行為，是否有違反甲女之性自主同意權。
  (4)被告曾於87年8 月至89年5 月間，對在KTV 、酒店等行業上
    班之服務小姐5 人（以下代稱為A1至A5）強制性交之行為（
    即上開所載對被告進行鑑定性功能案件），其中A1、A2、A4
    、A5部分經本院以96年度上重更(二)字第19號判處有期徒刑8
    年、刑前強制治療3 年，A3部分則以逾告訴期間判決不受理
    ，經最高法院97年度臺上字第4288號判決駁回上訴而確定，
    有本院以96年度上重更(二)字第19號、最高法院97年度臺上字
    第4288號刑事判決在卷可憑（見原審訴卷11-23 頁）。該案
    被害女子之職業雖與甲女類似，惟該案案發時間距本件已近
    10年，且各有不同之事證，自不得比附援引認被告就本件亦
    係以類似手法犯之，而為被告不利之認定。
七、綜上所述，被告於上開時、地以其性器進入（插入）甲女性
    器，完成性交行為，既無從認定係違反甲女之性自主同意權
    ；且檢察官所提出之證據，亦未達於通常一般之人均不致有
    所懷疑，而得確信其為真實之程度，既不足為被告有罪之積
    極證明，且其指出證明之方法，亦無從說服法院以形成被告
    有罪之心證。此外，本院復查無其他積極證據，足資證明被
    告確有公訴人所指強制性交犯行，揆諸上開法條規定及最高
    法院判例意旨之說明，被告被訴刑法第221 條第1 項強制性
    交罪嫌，自屬犯罪不能證明，基於無罪推定之原則，即應為
    被告無罪判決之諭知。
八、原審未詳為推求，遽為被告論罪科刑之判決，即有未恰，被
    告執此聲明上訴，指摘原判決不當，為有理由，應由本院將
    原判決撤銷改判，並為被告無罪之判決。
據上論結，應依刑事訴訟法第369 條第1 項前段、第364 條、第
301 條第1 項，判決如主文。
本案經檢察官林敏惠到庭執行職務。

中    華    民    國   100    年    10    月    18    日
                  刑事第一庭    審判長法  官  周賢銳
                                      法  官  洪碩垣
                                      法  官  曾逸誠
以上正本證明與原本無異。
如不服本判決應於收受本判決後10日內向本院提出上訴書狀，其
未敘述上訴理由者，並得於提起上訴後10日內向本院補提理由書
狀（均須按他造當事人之人數附繕本）「切勿逕送上級法院」。

中    華    民    國   100    年    10    月    18    日
                                      書記官  魏文常